臺灣臺北地方法院民事判決　　　　　　　96年度訴字第6334號
原　　　告　乙○○
訴訟代理人　簡榮宗律師
　　　　　　林邦棟律師
　　　　　　許雅婷律師
被　　　告　丙○○
訴訟代理人　徐鈴茱律師
　　　　　　黃斐旻律師
被　　　告　甲○○
訴訟代理人　陳建勳律師
　　　　　　周建才律師
上列當事人間請求損害賠償事件，本院於民國96年12月17日言詞
辯論終結，判決如下：
    主      文
原告之訴及假執行之聲請均駁回。
訴訟費用由原告負擔。
    事實及理由
一、原告主張：伊與被告丙○○為夫妻關係，被告丙○○於民國
    95年4月間保德信國際人壽股份有限公司（下稱保德信公司
    ）法國員工旅遊之際，與其同事即被告甲○○通聯頻繁，其
    訊息中內容語多曖昧，二人間不時有親密小動作出現，而旅
    遊回台後，被告丙○○主動向伊提出離婚要求，在伊追問之
    下，其始坦承還有另一年約40之女姓存在。又從伊與被告丙
    ○○95年6月13日對話錄音中，可知被告丙○○於同年5月20
    日與被告甲○○在圓山飯店約會後即打算與伊離婚，並坦承
    二人單獨坐在車上聊天，又當日伊接獲書田診所之來電，詢
    問被告丙○○有關取藥劑量之問題，發現被告丙○○另自費
    拿了威爾剛之壯陽藥品，在伊追問之下，被告丙○○坦承其
    是為了可能與被告甲○○有需而準備，可知二人關係已不單
    純。又被告丙○○於95年6月18日為安撫伊，向伊表示其與
    被告甲○○之外遇情形已經結束，現在反而擔心此段不倫之
    戀為人發現云云，伊基夫妻多年感情，為維持家庭和諧，僅
    要求被告二人正式道歉即可，然被告丙○○僅於同年月20日
    書寫模棱兩可之道歉函草草了事。又由95年6月18日對話錄
    音中可得知，被告二人間通聯，均透過手機以簡訊為之，其
    通聯記錄之多已超乎一般同事情誼。且綜合95年6月13日之
    對話，可以推知被告丙○○係告知與被告甲○○於圓山飯店
    約會事情已為他人所知，為確保該事不為保德信公司知情故
    而欲與被告甲○○分手，而被告甲○○直覺肯認此事應是伊
    故弄玄虛，不然伊早已僱請徵信社調查被告之外遇，提醒被
    告丙○○不要為伊所騙，字裡行間明顯透露責怪被告丙○○
    如此輕言放棄，返回伊身邊之軟弱。又從95年7月3日伊與被
    告丙○○對話錄音中，可知被告丙○○除此次與被告甲○○
    之外遇外，於88年亦曾發生過外遇，此二次之外遇，伊為了
    家庭著想，二次都選擇體諒對方，反而被告丙○○一再欺騙
    伊，令伊傷心欲絕。又被告丙○○於95年11月中至96年1月
    中短短3個月時間，入住尊爵飯店5次之多，而當時被告甲○
    ○之住所即在桃園，且由該飯店地下停車場所拍到被告間親
    密照片，可見被告二人係一同投宿。另伊在提起本件訴訟之
    前，為確保請求損害賠償債權日後得以實現，已先向台灣桃
    園地方法院聲請假扣押，查獲被告甲○○名下有一坐落台北
    市○○區○○路15巷56號7樓之房屋，此與被告丙○○另案
    告訴伊傷害刑事案件（本院96年度易字第2087號）中其向法
    院陳報現居地址相同，可見被告二人現已於該屋同居。綜上
    諸情，足見被告二人間有通姦行為，係屬共同故意以違背善
    良風俗之方法加損害於伊，退萬步言，縱認被告二人無通姦
    行為，惟渠等一再之外遇行為已有違公序良俗，侵害伊與被
    告丙○○婚姻共同生活之圓滿安全及幸福之利益，爰依民法
    第184條第1項後段、第185條、第195條第3項之規定，請求
    被告連帶賠償伊精神上所受損害新台幣（下同）200萬元等
    語。並聲明：（一）被告應連帶給付伊200萬元，及自起訴
    狀繕本送達之翌日起至清償之日止，按年息5％計算之利息
    ；（二）願供擔保，請准宣告假執行。
二、被告則以：伊等間僅是朋友關係，並無通姦行為或外遇行為
    ，原告所言只是其個人臆測之詞，其並無法舉證證明伊等間
    有通姦行為或外遇行為，由原告所提簡訊中並無任何文字或
    語意可窺知伊等間有何不正常男女關係；所提徵信照片非但
    模糊不清，且照片中男性身材與被告丙○○不符，女性亦非
    被告甲○○，無從認定為被告二人。又被告丙○○為保德信
    公司業務部副總經理，入住桃園尊爵大飯店、北投春天酒店
    等均係為業務需要，且為個人自由，與被告甲○○並無關係
    。另坐落台北市○○區○○路15巷56號7樓之房屋，係被告
    丙○○於96年2月5日向被告甲○○所購買，並已支付部分價
    金，故向法院陳報該住所，並非被告二人在該屋同居等語，
    資為抗辯。並聲明：（一）原告之訴及假執行之聲請均駁回
    ；（二）如受不利益判決，願供擔保請准免為假執行之宣告
    。
三、兩造不爭執事實：
（一）原告與被告丙○○為夫妻。
（二）被告丙○○現擔任保德信公司業務部副總經理，被告甲○
      ○責任職於該公司之精誠營業處。
（三）原告所提出原證4之手機簡訊內容，為被告甲○○所回覆
      。
（四）被告丙○○曾於95年11月18-19日、95年11月25-26日、95
      年12月24-25日、95年12月31日-96年1月1日、96年1月14-
      15日入住桃園尊爵飯店。
四、兩造之爭點及論述：
    原告主張被告二人間通姦行為，係故意以違背善良風俗之方
    法加損害於其，依侵權行為損害賠償之法律關係請求被告連
    帶賠償等語，為被告所否認，並以前揭情詞置辯。是兩造所
    爭執之處，應在於：被告二人間是否有通姦行為？經查：
（一）按當事人主張有利於己之事實者，就其事實有舉證之責任
      ，民事訴訟法第277條前段定有明文。又民事訴訟如係由
      原告主張權利者，應先由原告負舉證之責，若原告先不能
      舉證，以證實自己主張之事實為真實，則被告就其抗辯事
      實即令不能舉證，或其所舉證據尚有疵累，亦應駁回原告
      之請求（最高法院17年上字第917號判例參照）。本件原
      告起訴主張被告二人間通姦行為，係故意以違背善良風俗
      之方法加損害於其，依侵權行為損害賠償之法律關係請求
      被告連帶賠償，既為被告所否認，依上說明，自應由原告
      就被告二人有通姦行為之事實負舉證責任。
（二）然原告就其主張，無非以：（1）丙○○草擬之離婚協議
      書（原證一）；（2）丙○○於88年12月26日寫給原告之
      道歉信函（原證二）；（3）丙○○於95年6月20日寫給原
      告之道歉信函（原證三）；（4）95年7月9日甲○○所傳
      送之簡訊（原證四）；（5）丙○○住宿桃園尊爵飯店住
      房之發票（原證五）；（6）被告二人於尊爵飯店地下停
      車場之照片及光碟片（原證六、原證十五）；（7）95年6
      月13日、6月18日、7月3日原告與丙○○對話之錄音光碟
      及譯文（原證八-十、附件一-三）；（8）95年7月丙○○
      首機帳單及通話明細（原證十三）；（9）甲○○95年度
      綜合所得稅各類所得資料清單、丙○○在本院96年度易字
      第2087號刑案之96年12月4日應訊之審判筆錄（原證十五
      、十六）為證。但查，前揭（1）丙○○草擬之離婚協議
      書，並未提及被告二人通姦情事，並不能證明被告二人間
      有通姦行為之事實；（2）丙○○於88年12月26日寫給原
      告之道歉信函，並未提及被告二人通姦情事，並不能證明
      被告二人間有通姦行為之事實；（3）丙○○於95年6月20
      日寫給原告之道歉信函，並未提及被告二人通姦情事，並
      不能證明被告二人間有通姦行為之事實；（4）95年7月9
      日甲○○所傳送之簡訊，並未提及被告二人通姦情事，並
      不能證明被告二人間有通姦行為之事實；（5）丙○○住
      宿桃園尊爵飯店住房之發票，僅能證明丙○○有於該飯店
      住宿，並不能證明被告二人間有通姦行為之事實；（6）
      被告二人於尊爵飯店地下停車場之照片及光碟，不僅被告
      否認該光碟及照片所顯示之影像為被告二人，原告就此未
      舉證其確為被告二人，且縱認是被告二人，亦難據此即認
      被告二人有通姦之情事，且本院依原告聲請向該飯店調閱
      住房登記資料，僅丙○○一人登記住宿，有登瑞國際開發
      股份有限公司函在卷可稽，準此，亦無法證明被告二人有
      同時投宿該飯店且有通姦行為之事實；（7）95年6月13日
      、6月18日、7月3日原告與丙○○對話之錄音光碟及譯文
      ，均未提及被告二人通姦情事，並不能證明被告二人間有
      通姦行為之事實；（8）95年7月丙○○首機帳單及通話明
      細，僅能證明丙○○有打過該等電話，並不能證明被告二
      人間有通姦行為之事實；（9）甲○○95年度綜合所得稅
      各類所得資料清單上記載其名下有台北市○○區○○路15
      巷56號7樓之房屋，與丙○○於另案本院96年度易字第208
      7號刑案96年12月4日審理時向法院陳報其籍設地址縱屬相
      同，亦難據此即認兩造同居在該屋且有通姦行為之事實，
      況上開審判筆錄另記載丙○○「住臺北市○○○路○段161
      號10樓」，且被告丙○○辯稱其係於96年2月5日向被告甲
      ○○購買該屋，並已支付部分價金乙節，亦據其提出不動
      產買賣契約書、建物所有權狀及支票為證。準此，尚難以
      上開資料即認被告二人有同居及通姦行為之事實。是以，
      由原告所提證據，不足以證明被告二人間有通姦行為或所
      稱「外遇」之事實。此外原告復未就其主張被告二人有通
      姦行為或所稱「外遇」之有利於己之事實負舉證責任，揆
      諸前開說明，其依侵權行為之法律關係，請求被告連帶賠
      償其所受非財產上之損害，難認有理由。
五、綜上所述，原告依侵權行為之法律關係，請求被告連帶給付
    200萬元，及自起訴狀繕本送達之翌日起至清償之日止，按
    年息5％計算之利息，為無理由，應予駁回。而其假執行宣
    告之聲請亦失所附麗，應併予駁回。
六、本件為判決基礎之事證已明，兩造所為之其他主張、陳述並
    所提之證據，經審酌後，認均與本件之結論無礙，不再一一
    論述，併予敘明。
七、訴訟費用負擔之依據：民事訴訟法第78條。
中　　華　　民　　國　　96　　年　　12　　月　　31　  日
                          民事第六庭法　官　曾部倫
以上正本係照原本作成
如對本判決上訴，須於判決送達後20日內向本院提出上訴狀
中　　華　　民　　國　　96　　年　　12　　月　　31　　日
                                    書記官  謝梅琴
